【裁判字號】    90,易,485
【裁判日期】    900925
【裁判案由】    毒品危害防制條例
【裁判全文】
台灣苗栗地方法院刑事判決                            九十年度易字第四八五號
    公  訴  人  臺灣苗栗地方法院檢察署檢察官
    被      告  甲○○
右列被告因違反毒品危害防制條例案件，經檢察官提起公訴（九十年度毒偵字第一０
一０號），本院判決如左：
    主      文
甲○○連續施用第二級毒品，處有期徒刑陸月，如易科罰金，以佰元折算壹日。
    事      實
一、甲○○前因施用毒品案件，經本院先後裁定送觀察、勒戒結果，因均認無施用毒
    品傾向，經臺灣苗栗地方法院檢察署檢察官分別於八十七年九月二十一日以八十
    七年度偵字第三三六三號及八十八年五月二十八日以八十八年度偵字第一九四八
    號為不起訴處分確定在案。嗣因三犯施用毒品案件，經台灣台中地方法院裁定送
    強制戒治，而三犯施用毒品犯行，並經該院於八十九年八月八日以八十九年度中
    簡字第一四０二號判決判處有期徒刑四月確定在案。嗣甲○○經台灣台中地方法
    院裁定停止戒治，所餘戒治期間付保護管束，詎甲○○於保護管束期間，仍不知
    悔改，基於施用第二級毒品概括犯意，分別於九十年六月十二日下午某時及同月
    十八日起回溯九十六小時內之某時，在其位苗栗縣苑裡鎮玉田里四鄰五四號之住
    處內，非法施用第二級毒品安非他命二次，嗣於九十年六月十八日，黃兆鉅因執
    行保護管束至臺灣苗栗地方法院檢察署向觀護人報到時，經當場採集其尿液送鑑
    結果呈甲基安非他命陽性反應，始查悉上情。
二、案經臺灣苗栗地方法院檢察署檢察官自動檢舉（起訴書誤載為苗栗縣警察局竹南
    分局報告）偵查起訴。
    理      由
一、訊據被告對其於九十年六月十二日下午某時在其住處內施用第二級毒品安非他命
    一次之事實固坦承不諱，惟矢口否認伊於九十年六月十八日起回溯九十六小時內
    之某時有施用安非他命犯行，辯稱伊在九十年六月十八日起回溯四日內未曾施用
    安非他命云云。惟查，被告於九十年六月十八日因執行保護管束至臺灣苗栗地方
    法院檢察署向觀護人報到時，經當場採集其尿液送驗結果呈甲基安非他命陽性反
    應，有私立中山醫學院附設孫中山紀念醫院藥物濫用檢驗中心檢驗報告一紙附卷
    可稽，顯見被告曾於九十年六月十八日起回溯九十六小時內施用安非他命，被告
    上揭辯解自係事後卸責之詞，不足採信。又被告前因施用毒品案件，經本院先後
    裁定送觀察、勒戒結果，因均認無施用毒品傾向，經臺灣苗栗地方法院檢察署檢
    察官分別於八十七年九月二十一日以八十七年度偵字第三三六三號及八十八年五
    月二十八日以八十八年度偵字第一九四八號為不起訴處分確定在案，嗣因三犯施
    用毒品案件，經台灣台中地方法院裁定送強制戒治，而三犯施用毒品犯行，並經
    該院於八十九年八月八日以八十九年度中簡字第一四０二號判決判處有期徒刑四
    月確定在案，亦有臺灣苗栗地方法院檢察署八十八年度偵字第一九四八號不起訴
    處分書影本、台灣台中地方法院八十九年度中簡字第一四０二號判決影本、台灣
    高等法院被告全國前案紀錄表及台灣高等法院檢察署刑案紀錄簡覆表各一份附卷
    可參。從而，本件事證明確，被告四犯施用毒品犯行應堪認定，應予依法論科。
二、按安非他命屬於八十七年五月二十日公布之毒品危害防制條例第二條第一項第二
    款規定之第二級毒品。核被告甲○○所為，係犯毒品危害防制條例第十條第二項
    之施用第二級毒品罪。被告施用毒品前之持有毒品行為，本應以持有論，惟持有
    後進而施用，其持有之低度行為應被施用之高度行為所吸收，故不再論以持有第
    二級毒品罪。又被告先後二次施用第二級毒品之犯行，時間密接，犯罪構成要件
    相同，顯係基於概括犯意而反覆為之，為連續犯，應依刑法第五十六條之規定加
    重其刑。公訴人雖未敘及被告於九十年六月十二日下午某時在其住處內施用第二
    級毒品安非他命之犯行，然此部分事實與公訴人起訴部分之犯罪事實，既具有連
    續犯裁判上一罪關係，應為起訴效力所及，本院自得併予審判，附此敘明。爰審
    酌被告前有多次施用毒品犯行、犯罪之目的、施用安非他命次數、犯後坦承部分
    犯行尚知所悔悟態度良好等一切情狀，量處如主文所示之刑，並諭知易科罰金之
    折算標準，以示懲儆。
據上論斷，應依刑事訴訟法第二百九十九條第一項前段，毒品危害防制條例第十條第
二項、刑法第十一條前段、第五十六條、第四十一條第一項前段，罰金罰鍰提高標準
條例第二條，判決如主文。
本案經檢察官黃智勇到庭執行職務。
中      華      民      國      九十    年      九    月    二十五      日
                                        台灣苗栗地方法院刑事庭
                                            法  官  吳  炳  桂
右正本證明與原本無異。
如不服本判決，應於送達後十日內向本院提出上訴狀（須附繕本），上訴於台灣高等
法院台中分院。
                                            書記官  楊  慧  萍
中      華      民      國      九十    年      九    月    二十八      日
附錄本判決論罪科刑法條全文：
毒品危害防制條例第十條第二項：
施用第二級毒品，處三年以下有期徒刑。


司法院資訊處製作；財團法人民間司法改革基金會備份。
